【裁判字號】    95,台非,160
【裁判日期】    950720
【裁判案由】    違反毒品危害防制條例
【裁判全文】
最高法院刑事判決              九十五年度台非字第一六０號
    上  訴  人  最高法院檢察署檢察總長
    被      告  甲○○
                        26巷.
上列上訴人因被告違反毒品危害防制條例案件，對於台灣南投地
方法院中華民國九十五年二月十日第一審確定判決（九十四年度
訴字第六八四號，起訴案號：台灣南投地方法院檢察署九十四年
度毒偵字第一三三一號），關於施用第一級毒品部分，認為違法
，提起非常上訴，本院判決如下：
    主  文
原判決關於施用第一級毒品違背法令部分撤銷。
    理  由
非常上訴理由稱：「按判決不適用法則或適用不當者，為違背法
令，刑事訴訟法第三百七十八條定有明文。又有期徒刑加減者，
其最高度及最低度同加減之，刑法第六十七條定有明文。本件原
判決以被告甲○○前於民國九十三年間因違反毒品危害防制條例
案件，經裁定送觀察、勒戒後，認無繼續施用毒品傾向，由台灣
南投地方法院檢察署檢察官於九十四年六月十日以九十四年度毒
偵字第七十號為不起訴處分確定在案。詎甲○○仍未能戒絕毒癮
，於觀察、勒戒後五年內，復基於施用第一級毒品之概括犯意，
自九十四年九月初某日起，至同月十二日晚上九時許，在其南投
縣埔里鎮○○里○○路二十六巷十號住處，施用第一級毒品海洛
因多次，係犯毒品危害防制條例第十條第一項之施用第一級毒品
罪。又其先後多次施用第一級毒品之行為，時間密接、犯罪構成
要件相同，顯係基於概括犯意為之，為連續犯，應依刑法第五十
六條之規定論以一罪，並加重其刑，而判處被告有期徒刑陸月。
惟毒品危害防制條例第十條第一項施用第一級毒品之法定刑為六
月以上五年以下有期徒刑，原判決既依連續犯之規定加重其刑，
則依首開說明，其刑期至少應超過有期徒刑六月，方為適法，乃
竟僅判處有期徒刑六月，自有判決不適用法則之違法。爰依刑事
訴訟法第四百四十一條、第四百四十三條提起非常上訴，以資糾
正。」等語。
本院按判決不適用法則或適用不當者，為違背法令，刑事訴訟法
第三百七十八條定有明文。又按毒品危害防制條例第十條第一項
之施用第一級毒品罪，其法定刑為六月以上五年以下有期徒刑。
倘屬連續犯，而依連續犯規定論罪並加重其刑，則其宣告之刑罰
應逾有期徒刑六月，始為合法。原判決認定被告甲○○於九十三
年間，因施用第二級毒品安非他命，經原審法院裁定送觀察、勒
戒後，認無繼續施用毒品傾向，而被釋放，並經台灣南投地方法
院檢察署檢察官於九十四年六月十日以九十四年度毒偵字第七十
號為不起訴處分確定。竟又基於施用第一級毒品海洛因之概括犯
意，自九十四年九月初某日某時起，至同年月十二日晚上九時許
，在其南投縣埔里鎮○○路二十六巷十號住宅，施用海洛因毒品
多次等情，因而認被告係連續犯毒品危害防制條例第十條第一項
之施用第一級毒品罪，應依刑法第五十六條規定以一罪論，並加
重其刑，既「並加重其刑」依上揭說明，其主刑部分，應宣告被
告逾有期徒刑六個月，始為適法，詎原判決竟僅宣告被告連續施
用第一級毒品，處有期徒刑六月，如易科罰金，以三佰元折算一
日。該施用第一級毒品主刑之宣告，顯有適用法則不當之違法。
案經確定，非常上訴意旨，執以指摘該部分違法，為有理由，惟
原判決該部分違法尚非不利於被告，故應由本院將原判決上揭違
背法令部分撤銷，以資糾正。
據上論結，應依刑事訴訟法第四百四十七條第一項第一款前段，
判決如主文。
中    華    民    國  九十五  年    七    月   二十   日
                      最高法院刑事第九庭
                          審判長法官  陳  正  庸
                                法官  賴  忠  星
                                法官  王  居  財
                                法官  林  開  任
                                法官  林  立  華
      本件正本證明與原本無異
                                      書  記  官
中    華    民    國  九十五  年    八    月    一    日
                                                  Ｒ


司法院資訊處製作；財團法人民間司法改革基金會備份。
